【裁判字號】    97,訴,617
【裁判日期】    970530
【裁判案由】    毒品危害防制條例
【裁判全文】
臺灣臺北地方法院刑事判決               97年度訴字第617號
公  訴  人  臺灣臺北地方法院檢察署檢察官
被      告  甲○○
上列被告因違反毒品危害防制條例案件，經檢察官提起公訴（九
十七年度毒偵字第二四三號），被告於準備程序中就被訴事實為
有罪之陳述，經本院合議庭裁定改用適用簡式審判程序，判決如
下：
    主  文
甲○○施用第一級毒品，累犯，處有期徒刑拾月；又施用第二級
毒品，累犯，處有期徒刑伍月，扣案之安非他命壹小包（毛重零
點貳壹公克，淨重零點零壹公克）沒收銷燬之；應執行有期徒刑
壹年，扣案之安非他命壹小包（毛重零點貳壹公克，淨重零點零
壹公克）沒收銷燬之。
    事  實
一、 甲○○前於民國九十四年間因施用毒品案件，經本院以九
     十四年度聲字第三一四號裁定送勒戒處所為觀察、勒戒後
     ，認無繼續施用毒品之傾向，於九十四年九月十四日執行
     完畢出所，經臺灣臺北地方法院檢察署檢察官於九十四年
     九月二十一日以九十四年度毒偵字第八八九號、第二三
     ○五號為不起訴處分確定。另因違反毒品危害防制條例、
     竊盜等案件，分經法院判刑確定，經臺灣板橋地方法院以
     九十六年度聲減字第三○四四號裁定減刑，並定應執行有
     期徒刑一年又十五日，於九十六年十一月十日縮刑期滿執
     行完畢。詎猶不知悔改，基於施用第一級毒品海洛因之犯
     意，於九十七年一月十九日某時，在臺北市○○區○○路
     二十七號住處，以將海洛因摻入香菸後燃燒吸用之方式，
     施用海洛因一次，另基於施用第二級毒品安非他命之犯意
     ，於上揭時、地以將安非他命置放於吸食器內燒烤後吸用
     之方式，施用安非他命一次，嗣於九十七年一月十九日十
     五時四十分許，在上揭住處為警查獲，並扣得其所有之第
     二級毒品安非他命一小包（毛重○．二一公克，淨重○
     ．○一公克）而悉上情。
二、案經臺北市政府警察局大安分局報請臺灣臺北地方法院檢察
    署檢察官偵查起訴。
    理  由
一、上揭事實業據被告甲○○於本院準備程序（見本院卷第六一
    頁）及審理程序（見本院卷第六三頁）中坦承不諱，而被告
    於九十七年一月十九日十九時許在臺北市政府警察局大安分
    局臥龍街派出所經警採集尿液，經送臺灣尖端先進生技醫藥
    科技股份有限公司以ＥＩＡ酵素免疫分析法、ＧＣ／ＭＳ氣
    相層析質譜儀分析法檢驗呈嗎啡及安非他命陽性反應，有臺
    灣尖端先進生技醫藥股份有限公司九十七年一月三十日濫用
    藥物檢驗報告（見九十六年度他字第五六七號卷第四三頁）
    及臺北市政府警察局偵辦毒品案件尿液檢體委驗單（見九十
    六年度他字第五六七號卷第四四頁），另有臺北市政府警察
    局大安分局九十七年一月十九日搜索扣押筆錄（見九十六年
    度他字第五六七號卷第十二至十四頁）、臺北市政府警察局
    大安分局臥龍所毒品初步檢驗報告單（見九十六年度他字第
    五六七號卷第二十頁）、扣案安非他命照片（見九十六年度
    他字第五六七號卷第二二至二五頁）等資料附卷足憑，並有
    被告所有之第二級毒品安非他命一小包（毛重○．二一公克
     ，淨重○．○一公克）扣案足憑，足徵被告之自白與事實
    相符，應堪採信。又被告前於九十四年間因施用毒品案件，
    經本院以九十四年度聲字第三一四號裁定送勒戒處所為觀察
    、勒戒後，認無繼續施用毒品之傾向，於九十四年九月十四
    日執行完畢出所，經臺灣臺北地方法院檢察署檢察官於九十
    四年九月二十一日以九十四年度毒偵字第八八九號、第二三
    ○五號為不起訴處分確定，有臺灣高等法院被告前案紀錄表
    在卷可查（見本院卷第五至十六頁），是被告於觀察勒戒執
    行完畢釋放後五年內再犯本件施用第一級毒品、第二級毒品
    罪，應堪認定，本件事證明確，被告犯行已堪認定，應予依
    法論科。
二、按海洛因、安非他命分屬毒品危害防制條例第二條第二項第
    一款、第二款所規定之第一級、第二級毒品。核被告所為係
    犯毒品危害防制條例第十條第一項之施用第一級毒品及同條
    例第十條第二項之施用第二級毒品罪，其施用前持有第一級
    毒品海洛因之行為及施用前後第二級毒品安非他命之低度行
    為，均為嗣後施用之高度行為所吸收，不另論罪。又被告所
    犯施用第一級毒品罪、施用第二級毒品罪，犯意各別，罪名
    不同，應分論併罰之。而被告因違反毒品危害防制條例、竊
    盜等案件，分經法院判決確定，經臺灣板橋地方法院以九十
    六年度聲減字第三○四四號裁定減刑，並定應執行有期徒刑
    一年又十五日，於九十六年十一月十日縮刑期滿執行完畢。
    有臺灣高等法院被告前案紀錄表附卷足憑（見本院卷第五至
    十五頁），其受前開徒刑之執行完畢後，五年以內因故意再
    犯本件有期徒刑以上之二罪，應依刑法第四十七條第一項之
    規定，分論以累犯，並均加重其刑。爰審酌被告素行不佳，
    前科累累，前經觀察勒戒，並有多次施用毒品犯行，經法院
    論罪處刑，仍不知悔改，復繼續沾染毒品惡習，甫於九十六
    年十一月十日執行有期徒刑完畢，猶未知悔改，仍在同年八
    月間施用第一級毒品海洛因及第二級毒品安非他命，其施用
    毒品行為對於自身危害程度非輕、其犯罪之動機、目的、手
    段，暨犯後坦承犯行、態度良好，及其品行、生活狀況、智
    識程度等一切情狀，量處如主文所示之刑。又扣案之安非他
    命一小包（毛重○．二一公克，淨重○．○一公克）係第二
    級毒品，應依毒品危害防制條例第十八條第一項前段規定沒
    收銷燬之。
據上論斷，應依刑事訴訟法第二百七十三條之一第一項、第二百
九十九條第一項前段，毒品危害防制條例第十條第一項、第二項
、第十八條第一項前段，刑法第十一條前段、第四十七條第一項
、第五十一條第五款，判決如主文。
本案經檢察官蔡立文到庭執行職務。
中    華    民    國    97    年    5     月    30    日
                  刑事第十四庭  法  官  李家慧
以上正本證明與原本無異。
如不服本判決，應於判決送達後10日內，向本院提出上訴狀。
                                書記官  鄭淑丰
中    華    民    國    97    年    5     月    30    日
附錄本件論罪科刑法條：
毒品危害防制條例第10條
施用第一級毒品者，處 6 月以上 5 年以下有期徒刑。
施用第二級毒品者，處 3 年以下有期徒刑。


司法院資訊處製作；財團法人民間司法改革基金會備份。
